臺灣花蓮地方法院刑事判決　　　　　　　 95年度訴字第489號
公　訴　人　臺灣花蓮地方法院檢察署檢察官
被　　　告　己○○
　　　　　　　　　　（現羈押於臺灣花蓮看守所）
選任辯護人　魏辰州律師
被　　　告　戊○○
　　　　　　癸○○
　　　　　　　　　　0號
　　　　　　丁○○
　　　　　　甲○○
　　　　　　子○○
　　　　　　　　　　0號
　　　　　　壬○○
　　　　　　　　　　（另案羈押於臺灣花蓮看守所）
上二人共同　徐韻晴律師
指定辯護人
被　　　告　丑○○
　　　　　　　　　（另案於臺灣花蓮戒治所強制戒治中）
　　　　　　庚○○
　　　　　　　　（另案於臺灣花蓮監獄花蓮分監執行中）
上二人共同　魏辰州律師
選任辯護人
被　　　告　辛○○
　　　　　　　　　　　號
選任辯護人　魏辰州律師
被　　　告　乙○○
　　　　　　寅○○
　　（原名：施愫珍）
　　　　　　丙○○
上列被告因殺人未遂等案件，經檢察官提起公訴（95年度偵字第
5421號、第5536號及第5725號），本院判決如下：
    主  文
己○○共同私行拘禁，處有期徒刑拾月，減為有期徒刑伍月；又
以加害生命、身體之事，恐嚇他人致生危害於安全，處有期徒刑
肆月，減為有期徒刑貳月；又共同未經許可持有手槍，處有期徒
刑伍年捌月，併科罰金新臺幣拾萬元，罰金如易服勞役，以新臺
幣壹仟元折算壹日，扣案之阿根廷製92制式手槍壹支（槍枝管制
編號0000000000）、義大利製貝瑞塔90制式手槍壹支（槍枝管制
編號0000000000）及9 mm制式子彈壹顆，均沒收；又共同攜帶兇
器竊盜，處有期徒刑捌月，減為有期徒刑肆月；又共同殺人未遂
，處有期徒刑柒年。應執行有期徒刑拾參年，併科罰金新臺幣拾
萬元，罰金如易服勞役，以新臺幣壹仟元折算壹日，扣案之阿根
廷製92制式手槍壹支（槍枝管制編號0000000000）、義大利製貝
瑞塔90制式手槍壹支（槍枝管制編號0000000000）及9 mm制式子
彈壹顆，均沒收。
戊○○、癸○○共同私行拘禁，各處有期徒刑陸月，如易科罰金
，均以新臺幣壹仟元折算壹日，各減為有期徒刑參月，如易科罰
金，均以新臺幣壹仟元折算壹日。
丁○○、甲○○共同私行拘禁，累犯，各處有期徒刑柒月，減為
有期徒刑參月又拾伍日，如易科罰金，均以新臺幣壹仟元折算壹
日。
子○○幫助殺人，未遂，處有期徒刑參年。
壬○○未經許可寄藏改造手槍，累犯，處有期徒刑參年捌月，併
科罰金新臺幣捌萬元，罰金如易服勞役，以新臺幣壹仟元折算壹
日，扣案之仿克拉克廠27型改造手槍壹支（槍枝管制編號000000
0000，含彈匣貳個）、仿貝瑞塔廠92FS型改造手槍壹支（槍枝管
制編號0000000000，含彈匣、滑套各壹個）均沒收；又共同攜帶
兇器竊盜，累犯，處有期徒刑捌月，減為有期徒刑肆月；又共同
殺人未遂，累犯，處有期徒刑陸年壹月，扣案之阿根廷製92制式
手槍壹支（槍枝管制編號0000000000）、義大利製貝瑞塔90制式
手槍壹支（槍枝管制編號0000000000）及9 mm制式子彈壹顆，均
沒收。應執行有期徒刑玖年捌月，併科罰金新臺幣捌萬元，罰金
如易服勞役，以新臺幣壹仟元折算壹日，扣案之仿克拉克廠27型
改造手槍壹支（槍枝管制編號0000000000，含彈匣貳個）、仿貝
瑞塔廠92FS型改造手槍壹支（槍枝管制編號0000000000，含彈匣
、滑套各壹個）、阿根廷製92制式手槍壹支（槍枝管制編號0000
000000）、義大利製貝瑞塔90制式手槍壹支（槍枝管制編號0000
000000）及9mm制式子彈壹顆，均沒收。
丑○○共同攜帶兇器竊盜，累犯，處有期徒刑捌月，減為有期徒
刑肆月；又共同殺人未遂，累犯，處有期徒刑陸年壹月，扣案之
阿根廷製92制式手槍壹支（槍枝管制編號0000000000）、義大利
製貝瑞塔90制式手槍壹支（槍枝管制編號0000000000）及9 mm制
式子彈壹顆，均沒收。應執行有期徒刑陸年貳月，扣案之阿根廷
製92制式手槍壹支（槍枝管制編號0000000000）、義大利製貝瑞
塔90制式手槍壹支（槍枝管制編號0000000000）及9 mm制式子彈
壹顆，均沒收。
庚○○共同攜帶兇器竊盜，處有期徒刑柒月，減為有期徒刑參月
又拾伍日；又共同殺人未遂，處有期徒刑陸年，扣案之阿根廷製
92制式手槍壹支（槍枝管制編號0000000000）、義大利製貝瑞塔
90制式手槍壹支（槍枝管制編號0000000000）及9 mm制式子彈壹
顆，均沒收。應執行有期徒刑陸年壹月，扣案之阿根廷製92制式
手槍壹支（槍枝管制編號0000000000）、義大利製貝瑞塔90制式
手槍壹支（槍枝管制編號0000000000）及9mm 制式子彈壹顆，均
沒收。
己○○其餘被訴強制及違反組織犯罪防制條例罪部分，均無罪。
子○○、戊○○、癸○○、丁○○、甲○○、壬○○、丑○○及
庚○○被訴違反組織犯罪防制條例罪部分，均無罪。
辛○○、乙○○、寅○○及丙○○均無罪。
    事  實
一、己○○於民國95年9 月間因與午○○就簽賭賽鴿之獎金分配
    發生糾葛，不甘受分配獎金短少，竟與戊○○、癸○○、丁○○（前曾於94年間因違反毒品危害防制條例案件，經本院
    以94年度易字第146號判處有期徒刑7月確定，甫於95年5 月
    20日縮刑期滿執行完畢）、甲○○（前曾於91年間因違反槍
    砲彈藥刀械管制條例等案件，經臺灣高等法院花蓮分院92年
    度上訴字第31號判處應執行有期徒刑1年8月確定，甫於95年
    3 月20日縮刑期滿執行完畢）等人基於妨害自由之共同犯意
    聯絡，於同年9 月27日早上6、7時許，由己○○向午○○佯
    稱欲相約至宜蘭縣羅東鎮看賽鴿，並趁午○○被誘進入花蓮
    市○○○街49號2樓赴約之際，隨即由癸○○、丁○○2 人負
    責輪流看管、監視，此間己○○、戊○○、甲○○、丁○○
    及癸○○等人，不僅先後以麻將用排尺、鐵尺抽打午○○之
    腳底板（傷害部分，未據提出告訴），又接連喝令午○○做
    出提水半蹲、學狗爬行等動作，加以淩虐，欲藉以迫使午○○同意交付賽鴿所得分配獎金新臺幣（下同）300 萬元，同
    時以此方式剝奪午○○之行動自由，惟午○○均堅拒不從。
    己○○眼見無法得逞，乃又接續上開妨害自由之犯意，指示
    與其有犯意聯絡之癸○○、丁○○及戊○○等人，將午○○
    先後載往花蓮市○○○路195號「億芳行」及花蓮市○○○ 路
    14號由午○○之弟巳○○所經營之「豬哥標檳榔攤」，欲找
    午○○之弟巳○○出面處理決上開賽鴿賭金之糾葛，然亦毫
    無所獲。嗣因午○○之弟巳○○最終表示願交付50萬元予己○○，且要求友人玄○○、亥○○出面協調，己○○等人始
    將午○○釋放。
二、其後，己○○於95年10月10日凌晨1 時23分許，至上開巳○○所經營之「豬哥標檳榔攤」，欲索討上開50萬元款項之時
    ，因巳○○得知己○○欲再向其兄午○○索討另外250 萬元
    款項，乃不同意先交付50萬元，詎己○○竟另基於恐嚇之犯
    意，向巳○○恫嚇稱：伊勢力是全台灣的，伊等有很多槍，
    誰出來管，就要讓他開花，要讓巳○○之店重新裝璜（意指
    砸店），及坐輪椅包檳榔（指打斷其腳部無法走路）等詞，
    使巳○○心生畏懼，致生危害於安全，而己○○因遲未獲巳
    ○○交付上開50萬元款項，仍遲遲不願離開巳○○所經營之
    「豬哥標檳榔攤」，直至同日即95年10月10日23時許，巳○○不得已只好以電話請求友人玄○○到現場居中斡旋，惟玄
    ○○入內後因與己○○一言不合，雙方發生肢體衝突，致己○○身體受有傷害（玄○○涉嫌傷害部分，未據己○○提出
    告訴），自此己○○只好負傷離去。
三、己○○離去後忿忿不平，亟思報復玄○○之方法，於95年10
    月11日下午某時，趁其友人子○○、壬○○（前曾於89年間
    因重傷害案件，經臺灣高等法院花蓮分院89年度上訴字第14
    1號判處有期徒刑5年6月確定，此間於94年1月11日假釋出監
    ，其後經撤銷假釋執行殘刑，甫於95年1 月28日縮刑期滿執
    行完畢）、庚○○、丑○○（前曾於89年間因犯竊盜罪案件
    ，經本院89年度易字第452號判處有期徒刑10 月確定，甫於
    95年7月1日縮刑期滿執行完畢）等人至其位於花蓮市○○路
    122巷1號住處探視傷勢之機會，即備妥其自94年5 月間起所
    非法持有具殺傷力之阿根廷製92制式手槍1 支（槍枝管制編
    號0000000000）、義大利製貝瑞塔90制式手槍1 支（槍枝管
    制編號000000 0000）及9mm制式子彈數顆，並攜至其友人丙○○位於花蓮縣吉安鄉○○村○○○街253號之鴿舍前，召集
    子○○、壬○○、庚○○、丑○○等人商量如何對玄○○進
    行報復，之後謀議已定後，己○○、壬○○、庚○○、丑○○隨即基於持有制式槍彈及殺人之不確定犯意聯絡，先推由
    具有幫助上開不確定殺人犯意之子○○，向其友人邱嘉興借
    用車號4007-KJ自小客車（三菱牌鐵灰色排氣量1600c.c.）1
    部後，交由庚○○駕駛該自小客車，欲搭載己○○、壬○○
    、丑○○等3人共同前往玄○○所經營位於花蓮市○○路563
    號之「雅仕男飾精品店」開槍射擊，此間唯恐遭人循上開自
    小客車之車號查覺其等之不法作為，其等4 人竟又基於意圖
    為自己不法所有之共同犯意聯絡，在花蓮縣吉安鄉○○路○
    段吉安火車站前附近，由丑○○持用客觀上足供兇器使用之
    起子1把，下手竊取宙○○所有車號E7-1036號車牌2 片，並
    改懸掛至上開所借得之車號4007-KJ 自小客車上，用以掩人
    耳目。隨後，己○○、壬○○、庚○○及丑○○等人乃於同
    日20時7 分許，由庚○○駕駛上開自小客車搭載己○○、壬○○及丑○○共同至上開「雅仕男飾精品店」前，此際其等
    均明知該店仍在營業時間，且玄○○之妻宇○○正坐在店內
    櫃台處，如持槍朝店內持續射擊，可能造成宇○○或店內其
    他客人遭槍擊傷重而死亡，竟不違背其本意，仍由車內後座
    右側之己○○持上開制式手槍2 支及制式子彈數顆，持續朝
    店門外之車號9011- GY號自小客車及該服飾店之店門方向射
    擊共計至少8顆子彈，致該服飾店鐵捲門大小各留有1彈孔、
    下沿木板留有3彈孔、木門留有1彈孔、門前車號9011-GY 號
    自小客車後車廂蓋留有2彈孔，屋內第2排掛長褲木柱留有2
    彈孔、櫃台旁櫃子留有1彈孔，櫃台旁椅子背上留有1彈孔，
    爾後其4 人隨即揚長而去，而子○○於接獲己○○之電話通
    知事成之後，乃接續先前幫助不確定殺人之犯意，駕駛其所
    使用之車號8822 -NZ號自小客車，至花蓮市農兵橋堤防附近
    ，接應己○○、庚○○、壬○○、丑○○等4 人各自逃逸。
    嗣為警循線在上開車號4007- KJ汽車內，查獲子彈彈殼1 枚
    及黑色帽子1頂等物，且發現該子彈1顆之底部文字及數字特
    徵（即 R-P 9MM LUGER），與事發現場所遺留之彈殼底部特
    徵相符，之後復由己○○於95年10月26日會同警方在花蓮市
    ○○○街49、51號起獲上開制式90手槍2支及子彈1 顆，始查
    悉上情。
四、壬○○明知槍砲彈藥刀械管制條例所列之槍械，未經中央主
    管機關許可，不得任意寄藏，竟仍自93、94年間某日起，在
    收受其友人「黃俊琦」（已死亡）所委託寄放之具有殺傷力
    之仿克拉克廠27型改造手槍（槍枝管制編號0000000000，含
    彈匣2個）1支、仿貝瑞塔廠92FS型改造手槍1 支（槍枝管制
    編號0000000000，含彈匣、滑套各1個）及土造子彈28顆（
    其中僅1 顆不具殺傷力）後，隨即加以保管而持有，嗣壬○○於上開槍擊案發後逃逸，為警方於95年10月21日在花蓮市
    ○○路拘獲，並當場查獲其非法持有上開槍彈，始知悉上情
    。
五、案經花蓮縣警察局花蓮分局報告臺灣花蓮地方法院檢察署檢
    察官偵查起訴。
    理  由
壹、證據能力有無之認定
一、按被告以外之人於審判外之言詞或書面陳述，除法律有規定
    者外，不得作為證據。又被告以外之人於審判外之陳述，經
    當事人於審判程序同意作為證據，法院審酌該言詞陳述或書
    面陳述作成時之情況，認為適當者，亦得為證據。當事人、
    代理人或辯護人於法院調查證據時，知有第159條第1項不得
    為證據之情形，而未於言詞辯論終結前聲明異議者，視為有
    前項之同意，刑事訴訟法第159條第1項及第159條之5分別定
    有明文。
二、查被告己○○、丑○○、庚○○、辛○○之辯護人魏辰州律
    師及被告壬○○、子○○之辯護人徐韻晴律師主張同案被告
    於警詢時之陳述無證據能力，則依上開規定，對此部分被告
    而言，同案被告於警詢時之陳述，均無證據能力。另魏律師
    爭執證人戌○○、卯○○、辰○○、巳○○、亥○○、申○○、宇○○、酉○○、邱嘉興、地○○、陳俊德及吳仲生於
    警詢時陳述之證據能力，則依上開刑事訴訟法第159條第1項
    有關傳聞證據排除法則之規定，證人戌○○、卯○○、辰○○、巳○○、亥○○、申○○、宇○○、酉○○、邱嘉興、
    地○○、陳俊德及吳仲生於警詢時之陳述，均無證據能力。
三、又被告以外之人於檢察事務官、司法警察官或司法警察調查
    中所為之陳述，與審判中不符時，先前之陳述，則須具有較
    可信之特別情況，且為證明犯罪事實存否所必要者，始得為
    證據，刑事訴訟法第159條之2定有明文。查證人午○○於本
    院審判中所證述關於是否遭被告己○○等人妨害自由一事，
    與其先前於警詢時之陳述迥異，則證人午○○於警詢時之陳
    述是否具有證據能力，即應視是否符合上開刑事訴訟法第15
    9條之2之要件而定。就此而言，本院認為證人午○○先前於
    警詢時之陳述，具有較可信之特別情況，且為證明犯罪事實
    存否所必要者，應具有證據能力，其理由詳如後述。
四、至被告己○○、辛○○、丑○○及庚○○之辯護人雖主張95
    年10月11日臺灣花蓮看守所被告辛○○與受刑人江捷中之會
    客對話錄音譯文，係屬被告以外之人於審判外之陳述（傳聞
    證據），並無證據能力，惟查：上開錄音對話譯文，係執行
    羈押機關依羈押法第23條第2 項所為准許接見時應予監視之
    合法措施，且依該對話內容譯文所欲證明者，係該對話內容
    本身所涉及之刑事責任，並非以該對話內容之指述證明其他
    犯罪事實，性質上與傳聞證據有間，自無刑事訴訟法第159
    條至同法第159條之5關於「傳聞證據排除法則」原則及例外
    之適用，而辯護人復未主張上開對話錄音譯文與錄音帶之對
    話內容，有何不相一致之處，是以上開會客錄音譯文，自具
    有證據能力。
貳、認定本案犯罪事實之證據及理由
一、訊據被告己○○、戊○○、癸○○、丁○○及甲○○固不否
    認有於上開事實欄一所示之時地在場之事實，惟均矢口否認
    有何私行拘禁之犯行，被告己○○辯稱：當天伊與午○○是
    在一起泡茶聊天等賽鴿結果云云；被告戊○○、癸○○、丁○○及甲○○則均辯稱：伊到現場去只是泡茶聊天云云。
二、經查：證人午○○於警詢時已明確指證：己○○在比完鴿賽
    的當天在第一廣場他的超商樓上辦公室，他說今天要跟伊拿
    300萬元不然不放過伊，之前是他的2名小弟早上7 點就帶伊
    到樓上命令伊不准坐下，又叫戊○○用手打伊的頭，又用牌
    尺打伊的腳底跟手部還有身體，又叫伊撲俯前進及半蹲，提
    水桶如果掉下去就打1次，總共約10 餘人都有打伊，己○○
    坐在旁邊使喚小弟打伊，然後不經意的就踢伊1 下，他踢伊
    約10幾下，己○○在他住處凌虐伊是從鴿賽比賽完那天早上
    7 時到隔日凌晨0時30分，當日7時開始在第1廣場他2樓辦公
    室，到了下午2時，4個小弟就把伊移到億芳行，到了億芳行
    就只有罰站，後來是巳○○去拜託玄○○來搭救伊的，由巳
    ○○及亥○○帶伊離開的；伊當日依約前往，到達己○○住
    處樓下時，告訴他可以出發前往宜蘭觀看賽鴿了，他即叫2
    名不詳姓名的男子到樓下來把伊帶上樓，一上樓伊隨身的行
    動電話、筆記本就被己○○拿走，後來他們10餘人就輪流凌
    虐、毆打伊一直到隔日。一上樓後，己○○就叫伊罰站，他
    的小弟就將門鎖上，並派2 名小弟跟在伊身邊，在現場有己○○、戊○○，還有伊剛到時到樓下接伊上樓的2 人，都有
    打伊，尤其以戊○○打的最兇狠，他們凌虐伊的方式有以牌
    尺、鐵尺打伊的腳底，左右手各提1只裝有8分滿的大水桶半
    蹲，如果手累了放下來就會被打、被踢，學狗爬行，單腳半
    蹲，己○○的手下還要求伊模仿卡通人物的動作。甲○○有
    在現場，他曾動手打伊，又用牌尺打伊腳底及叫伊學卡通人
    物的動作等語，雖證人午○○於本院審理時經詰問後改口證
    稱：「（檢察官問：九十五年九月二十七日上午六、七時，
    你到花蓮市○○○街49號找己○○，有無發生何事？）我跟
    他談賽鴿的事情。」、「（檢察官問：當時有何人在場？）
　　我與己○○，還有其他兩個我不認識的人。」、「（檢察官
  　問：當時有無人打你或是不讓你離開？）沒有。」、「（檢
    察官問：後來是何人帶你去億芳行？）戊○○。」、「（檢
    察官問：是你同意跟他去的，還是他強押的？）　沒有強押
    。」、「（檢察官問：後來你是如何離開花蓮市○○○街49
    號？）我弟弟去找我，我弟弟跟己○○講說有什麼事情明天
    再說。」、「（檢察官問：這樣子己○○就讓你走了？）是
    的。」、「（檢察官問：在花蓮市○○○街49號時，除了己○○以外，其他在場的人丁○○、己○○、戊○○、甲○○
    、癸○○有無對你講恐嚇的話或是打你？）沒有。」等語，
    而與先前警詢時所陳述之內容不符，惟查：
（一）證人午○○上開於警詢時指述遭被告己○○等人私行拘禁
      之情節，核與其於偵查中具結證稱：伊有被押走，9月27
      日伊到時有丁○○及癸○○帶伊上去，就把伊關在上面，
      他們用鐵尺打伊的腳底，打伊腳底的有丁○○、癸○○、
      戊○○、甲○○、己○○等語大致相符，且證人巳○○於
      偵查中亦具結證稱：「（檢察官問：午○○有無被押走？
      ）午○○本來說要和己○○去宜蘭看賽鴿，後來沒有消息
      ，我有打電話，但都打不通，在當天晚上6、7點戊○○來
      載我去國民7 街，我哥哥午○○在那邊臉色不好，己○○
      要向我拿300 萬元，說是中大錢。」、「（檢察官問：後
      來如何處理？）‧‧‧後來沒有處理，我就回去顧店，我
      回去想辦法找玄○○解決，玄○○當時喝酒說隔天再說，
      後來才順利把我哥哥接出來等語，嗣於本院審理時證人巳
      ○○更進一步具結證稱：「（審判長問：你哥哥當晚是不
      可以自由離開的嗎？）因為有債務糾紛，所以我認定是這
      樣，但是我沒有說要把我哥哥帶走。」、「（審判長問：
      為何你哥哥可以走？）因為我說要代償五十萬元。」等語
      ，若非確有其事，證人午○○、巳○○上開指述之情節，
      何以均先後一貫，彼此相符。
（二）又證人午○○於本院審理時先證稱：「（檢察官問：當時
      有無人打你或是不讓你離開？）沒有。」等語，此間經檢
      察官提示其於偵查中所為之證詞，並追問何以於偵查中指
      證遭被告丁○○、己○○、戊○○、甲○○、癸○○等人
      毆打，證人午○○始改口證稱：「丁○○、癸○○有在場
      ，但他們兩人沒有打我，打的人只有己○○而已。」等語
      ，先後說法反覆不一，已難以輕信；再者，證人午○○既
      明確證稱：「（檢察官問：己○○當時是要求你要給他多
      少錢，以解決賭鴿的事情？）一開始比賽還沒有完，比賽
      完　之後，他要求我給他三百萬元。」等語，惟對於檢察
      官進一步追問比賽還未結束，且其等係合資賭賽鴿，被告
      己○○何以先對其毆打，證人午○○竟答稱：「我不知道
      。」等語，殊不合常理；況且，被告戊○○於偵查中亦曾
      供承：伊有打一下午○○的頭等語，惟證人午○○於本院
      審理時卻指證只有被告己○○有動手毆打其身體，足見其
      語多所保留，難以採信。是以本院以證人午○○於警詢時
      之陳述，雖屬於被告以外之人於審判外之陳述，然因與審
      判中之陳述多所不符，且依上開之說明，應認證人午○○
      先前於警詢時之陳述，具有較可信之特別情況，且為證明
      犯罪事實之存否所必要者，依刑事訴訟法第159條之2規定
      ，自得採為認定被告己○○等人確有對證人巳○○私行拘
      禁之證據。
（三）準此，則被告己○○、戊○○、癸○○、丁○○及甲○○
      開所辯顯係避重就輕之詞，而證人午○○於審判中所為證
      詞，亦為事後袒護被告己○○等人之詞，俱不足採信，是
      己○○、戊○○、癸○○、丁○○及甲○○此部分私行拘
      禁之犯行，均堪予認定。
三、訊據被告己○○固不否認有於上開事實欄二所示之時地在場
    之事實，惟均矢口否認有何恐嚇之犯行，辯稱：伊係去找巳
    ○○喝酒，他說要顧店，伊等就在檳榔攤喝酒云云，惟查：
（一）證人巳○○於偵查中已明確證稱：「己○○來找我二、三
      次，十月十日恐嚇我說他有槍，要打我，也要砸店」等語
      ，嗣於本院審理時更進一步具結證稱：「（檢察官問：去
      年十月十日凌晨一點許，己○○有無到你花蓮市○○○路
      14號的檳榔攤找你？）有，但時間我不確定。」、「（檢
      察官問：他有無說什麼？）就是講債務的問題，我說現在
      我沒有錢。」、「（檢察官問：他有無說不給錢，他要如
      何？）就是講一些有的沒有的。」「（檢察官問：《提示
      、朗讀警卷253頁巳○○警詢第二次筆錄之第7頁筆錄並告
      以要旨》你當時有無為如此之陳述？）有。」、「（檢察
      官問：當時己○○有確實跟你這樣的話？）對啊。」、「
      （檢察官問：你當時聽了這些話，你心理的感受如何？）
      感到害怕。」等語，且此間經檢察官提示其於警詢時曾指
      述：己○○等人有恐嚇我與我家人，在95年10月10日凌晨
      1點，己○○1人來我店裡坐，他說他是同心會的人，該會
      勢力是全臺灣的，誰要是出來管這件事，就『要讓他開花
      』，他們有很多槍枝，並不把玄○○放在眼裡，己○○還
      恐嚇我，要讓我的店重新裝潢過，並說要讓我坐輪椅包檳
      榔等語，證人巳○○亦立即明確證稱確有其事，未見其有
      絲毫猶豫之情，參以被告己○○於本院審理時供承：伊自
      當天凌晨到巳○○所經營之檳榔攤後一直到同日晚上均未
      離開等語，核與證人巳○○到庭指證之情節相符，顯見被
      告己○○在對午○○進行私行拘禁等威逼行為之後，不僅
      未能向午○○順利索取300 萬元之款項，亦遲遲未能如願
      向巳○○收取50萬元款項，衡情其自有再次出言恐嚇巳○○就範之充分動機存在，是被告己○○猶一再空言否認上
      開恐嚇犯行，無非卸責之詞，委不足採。
（二）綜上所述，則被告己○○此部分恐嚇之犯行，亦堪予認定
      。
四、訊據被告己○○、壬○○、庚○○、丑○○及子○○對於上
    開事實欄三所示之時地，先由被告子○○出面向友人邱嘉興
    借用車輛，此間由被告庚○○駕車搭載被告己○○、壬○○
    、丑○○至槍擊現場之途中，另推由被告丑○○持板手下手
    竊取他人車牌改懸掛於該車輛上，之後其等4 人乃共同至槍
    擊現場後，由被告己○○持槍射擊，嗣並由被告子○○開車
    接應離去之事實，業於本院審理時坦承不諱，惟均矢口否認
    有何殺人未遂及幫助殺人未遂等之犯行，被告己○○辯稱：
    伊開槍只是要讓玄○○知道伊也不好惹，只是要示威而已云
    云；被告壬○○、庚○○、丑○○均辯稱：伊等並不知道己○○會開槍，當時以為要去砸店云云；被告子○○則辯稱：
    伊不知道庚○○他們借車的目的，只是知道要去砸檳榔攤，
    並不知道他們是要去開槍，後來是壬○○打電話給伊，伊才
    到農兵橋等他們云云。經查：
（一）被告己○○持以朝被害人玄○○所經營「雅仕男飾精品店
      」店門口車輛及店內開槍射擊之槍枝，即係扣案之阿根廷
      製90手槍（槍枝管制編號0000000000）及義大利製貝瑞塔
      手槍（槍枝管制編號0000000000）2 支制式手槍一情，除
      為被告己○○自始供承不諱外，且經將上開制式手槍2 支
      ，連同遺留於槍擊現場之彈殼數顆，送請試射鑑驗之結果
      ，確認義大利製貝瑞塔手槍1枝（槍枝管制編號000000000
      0）試射之彈殼，發現與花蓮縣警察局95年10 月11日花警
      鑑字第09510510號刑事案件證物採驗記錄表送鑑之其中彈
      殼4顆（編號1-4）之彈底特徵紋痕相吻合，認係由該槍枝
      所擊發；阿根廷製90手槍1枝（槍枝管制編號0000000000
      ）試射之彈殼，發現與花蓮縣警察局95年10月11日花警鑑
      字第09510510號刑事案件證物採驗記錄表送鑑之其中彈殼
      2顆（編號5、6）及花蓮縣警察局95年10 月15日花警刑鑑
      字第09510115號刑事案件證物採驗記錄表送鑑彈殼1 顆之
      彈底特徵紋痕相吻合，認均係由該槍枝所擊發等節，有內
      政部警政署刑事警察局96年4月9日刑鑑字第0960047662號
      函，由此可見被告己○○於案發當時，係手持「性能穩定
      」、「殺傷力強大」之制式手槍2 支持續射擊，合先敘明
      。
（二）其次，被告己○○持槍射擊之彈著點，依警方現場初步勘
      查結果可知，該服飾店發現鐵捲門（大、小）各1 彈孔，
      下沿木板上3彈孔，木門上1 彈孔，門前休旅車9011-GY號
      後車廂蓋2彈孔，另屋內部分，在店內第2排掛長褲木頭柱
      子上2彈孔（穿透架上長褲3件），櫃臺旁櫃子板上1 彈孔
      （穿透架上15件長褲），櫃臺旁椅子背上1 彈孔，初步勘
      定至少擊發8發一節，有刑案現場勘察記錄表（95年10 月
      11日20時20分）1份及現場照片10 張附卷可參，且證人宇
      ○○於本院審理時亦具結證稱：「（檢察官問：95年10月
    　11日下午7時許，妳們在花蓮市○○路563號服飾店內，當
      時有何人？）我一個人。」、「（檢察官問：當時店內的
      燈光是否都亮著？妳坐在何處？）是，我當時坐在櫃台。
      」、「（檢察官問：從店外可否看出妳坐在櫃台？）可以
　　　。」、「（審判長問：妳有無清楚的算過彈孔之位置？）
　　　我是大概算，但是我旁邊有一顆是清楚的。」、「（審判
  　　長問：為何知道有彈孔？）我有看到，且現在店內還有彈
      孔的痕跡，所以我可以確定。」、「（審判長問：對於本
      院函請花蓮縣警察局花蓮分局所繪之現場測繪圖，有何意
      見？《提示並告以要旨》只有椅子的部分漏掉而已，另外
      在櫃台旁邊的柱子上也有一個彈孔。」、「（審判長問：
      對刑案現場勘察紀錄表，有何意見？《提示95偵5536號卷
      第82頁並告以要旨》）這個是最正確的。」、「（審判長
      問：店內有幾個椅子？）有兩張椅子，我坐在櫃台的其中
      一個椅子，旁邊的另外一個椅子有彈孔。」、「（受命法
      官問：當時有無跟警方一起確認彈著的位置？）有。」、
      「（受命法官問：當時為何會漏畫椅子的彈孔？）警方說
      已經移動的不要畫，他們是就現場還有痕跡的部分而繪製
      彈著點。」等語，顯見被告己○○持槍射擊之次數至少在
      8 發以上，且射擊之方向，並非僅止於店外或店內無人所
      在之位置，而係遍及店外自小客車、店門口、店內掛長褲
      之櫃子及宇○○所在之櫃台。
（三）綜上所述，被告己○○於案發當時既係手持「性能穩定」
      、「殺傷力強大」之制式手槍持續射擊「至少8 發」以上
      ，且所射擊之方向又遍及店外自小客車、店門口、店內掛
      長褲之櫃子以及宇○○所在之櫃台，是其主觀上對於子彈
      有可能射擊到明顯可見正在店內櫃台後之宇○○，甚至於
      該店老闆玄○○或其他在店內活動之客人，並造成他人死
      亡之結果，應已有所預見，卻猶持續開槍射擊，試問若謂
      其並無殺人之不確定犯意，孰能相信？
（四）至被告壬○○、庚○○、丑○○雖一再辯稱：伊等並不知
      己○○到現場會開槍，當時以為只是要砸店云云，而被告
      己○○於本院審理而以證人身分作證時亦證稱：伊並未告
      知其他同案被告伊身上有帶槍，因為玄○○傷害伊，伊嚥
      不下這口氣，所以就邀壬○○、庚○○及丑○○準備去砸
      店，伊是臨時生氣才開槍，他們都不知道等語，惟查：被
      告己○○等人就其等係攜帶何種工具準備去砸店一事，被
      告己○○於本院審理時係證稱：有帶「鐵棒」，車上就有
      「2 支」等語，不僅與被告壬○○以證人身分作證時證稱
      ：伊等帶「4、5支鐵棒」說詞不符，亦核與證人庚○○以
      證人身分作證時證稱：當時有準備木棒，伊只有看到「木
      棒1 支」等語，以及證人丑○○以證人身分作證時證稱：
      伊等個頭都不小，不需要拿東西等語，均有顯著之差異性
      ，則被告己○○等人若確有攜帶工具砸店之意圖，何以其
      等所述砸店所使用之工具及其數量，竟如此大異其趣？又
      被告己○○既供稱係其邀集被告壬○○、庚○○、丑○○
      等人去砸店，然卻對於係何人將鐵棒帶上車，為何知道車
      上有2支鐵棒，以及何以4個人準備去砸店卻只帶2 支鐵棒
      等節，均一概證稱「不知道」，亦顯與常理有違；其次，
      被告壬○○、庚○○、丑○○雖一再辯稱：本來只是要砸
      店，後來己○○突然就自己開槍等語，惟就被告己○○何
      以突然開槍射擊一事，其等始終無法為合理之說明，自難
      予輕信。再者，被告丑○○於本院審理時已明確證稱：伊
      4 人是準備要一起下車砸店，並沒有準備要做蒙面的動作
      等語，惟被告己○○4 人既自承其等前往槍擊現場之前，
      已先由被告丑○○竊取他人車牌改懸掛於其等所乘坐之自
      小客車上，用以掩飾犯行，卻未有任何準備蒙面砸店之動
      作，顯然與其作案前欲避免遭指認查獲之初衷並不一致，
      實難謂可採。況且，被告壬○○於警詢時曾供稱：伊等約
      19時左右開車到玄○○所開設的服飾店，伊等先在店外繞
      行2次，在第3次伊等行至玄○○的店前，己○○叫庚○○
      開慢一點，己○○拿2支制式手槍朝玄○○的店內開了10
      幾槍，開完槍後我們開車到農兵橋等語；且被告庚○○於
      偵查中亦曾供稱：槍本來放己○○家，他上車時就把槍帶
      上車到鴿舍，在鴿舍的有己○○、子○○、丑○○、壬○○等人等語；另被告子○○於偵查中亦供稱：伊在95年10
      月11日下午4、5點左右向邱嘉興借車，後來把鑰匙交給庚○○，借車的目的是要去阿坤那邊開槍，壬○○本來要開
      我的車去等語，足認被告壬○○等3 人於共同駕車前往槍
      擊案發現場之前，即已知悉被告己○○持有槍枝準備開槍
      報復之事實。準此，則被告壬○○、庚○○、丑○○等3
      人與被告己○○共同前往槍擊案發現場之目的，其意並非
      砸店甚為明顯，應係早已知悉被告己○○欲持槍射擊，自
      堪予認定。
（五）綜上所述，被告己○○、壬○○、庚○○、丑○○於槍擊
      案發時對於欲至玄○○所經營之雅仕男飾精品店開槍射擊
      之行為，事前已有所謀議，並共同乘坐自小客車至案發現
      場，推由被告己○○朝特定之目標持續開槍射擊至少8 發
      以上，隨後再一同離開現場，並各自逃逸，是其等對於上
      開由被告己○○非法持有制式槍彈以及持該槍彈連續射擊
      之不確定殺人未遂之犯行，應有犯意聯絡及行為分擔自明
      （至被告己○○等人所共同持有之上開制式槍彈均具有殺
      傷力之部分，容後說明），是其等此部分非法持有制式槍
      彈及殺人未遂之犯行，均堪予認定。
（六）另被告子○○雖亦辯稱：伊不知道庚○○借車的目的，只
      是知道要去砸檳榔攤，並不知道他們是要去開槍云云，惟
      查：被告子○○於偵查中已供稱：伊在95年10月11日下午
      4、5點左右向邱嘉興借車，後來把鑰匙交給庚○○，借車
      的目的是要去阿坤那邊開槍等語，顯見其向友人借車交由
      被告己○○、壬○○、庚○○、丑○○使用之前，已然知
      悉被告己○○等人欲持槍射擊以為報復之事實，是被告子
      ○○上開所辯，亦無非卸責之詞，不足採信。準此，則其
      於案發前為被告己○○等人借用車輛，並於案發後開車前
      往農兵橋附近接應而各自逃逸，是其幫助被告己○○等人
      殺人未遂之犯行，堪予認定。
（七）此外，復有邱嘉興於偵查中指證案發前係由被告子○○向
      其借用車輛，證人宙○○於警詢之證述，以及車號E7-103
      6號自小客車之車牌失竊詳細資料畫面1張附卷可參，是以
      被告己○○、壬○○、庚○○、丑○○共同攜帶兇器竊盜
      之犯行，亦堪予認定。
五、訊據被告己○○、壬○○對於上開事實欄三、四所示之時地
    起，分別非法持有、寄藏制式及改造槍彈之事實，業於警詢
    時、偵查中及本院審理時供承不諱，並有查獲現場照片數張
    附卷，以及扣案之阿根廷製90手槍1支（槍枝管制編號00000
    000 00）、義大利製貝瑞塔手槍1支（槍枝管制編號0000000
    000）、9mm制式子彈1顆、貝瑞塔改造90手槍1支（含彈匣、
    滑套各1個，槍枝管制編號0000000000）、克拉克改造90 手
    槍（含彈匣貳個，槍枝管制編號0000000000）及子彈28顆（
    其中僅1 顆不具殺傷力）可資佐證，且經將上開制式及改造
    槍彈送請鑑驗之結果，認「1、送鑑阿根廷92制式槍枝1支（
    槍枝管制編號0000000000），認係阿根廷FabricaMilitarde
    Armas PortatilesDomingo Matheu廠製FM Hipower　Milita
    r型口徑9mm制式半自動手槍，槍號為295712，槍管內具陸條
    右旋來復線，機械性能良好，可擊發同口徑制式子彈，認具
    殺傷力。2、送鑑義大利90制式槍枝1支（槍枝管制編號0000
    000000），認係義大利BERETTA廠製92FS型口徑9mm制式半自
    動手槍，槍號為L78957 Z，槍管內具陸條右旋來復線，機械
    性能良好，可擊發同口徑制式子彈，認具殺傷力。3 、送鑑
    90制式子彈1顆，認係口徑9mm之制式子彈認具殺傷力。」、
    「1、送鑑改造槍枝（含2個彈匣）1支（槍枝管制編號00000
    00000），認係由仿GLOCK廠27型半自動手槍所製造之槍枝，
    換裝土造金屬槍機及槍管而成之改造手槍，機械性能良好，
    可擊發適用子彈，認具殺傷力。2、送鑑改造槍枝1支（槍枝
    管制編號0000000000 ），認係由仿BERETTA廠92FS型半自動
    手槍所製造之槍枝，換裝土造金屬槍管而成之改造手槍，機
    械性能良好，可擊發適用子彈，認具殺傷力。3 、送鑑子彈
    28顆，鑑定情形：（1） 27顆，認均係土造子彈，具直徑約
    8.7mm金屬彈頭，採樣9顆試射，可擊發，認具殺傷力。（2
    ）1顆，認係土造子彈，具直徑約8.8mm金屬彈頭，經實際試
    射，可擊發，認具殺傷力。4、送鑑手槍滑套1個，認係仿BE
    RETTA 廠M9型半自動手槍製造之槍枝之金屬滑套。」、「送
    驗尚未試射子彈18顆，均經實際試射：其中17顆，均可擊發
    ，認均具殺傷力；餘1 顆，可擊發，惟發射動能甚微，認不
    具殺傷力。」等節，分別有內政部警政署刑事警察局95年12
    月12日刑鑑字第09501679 96號槍彈鑑定書、95年11 月30日
    刑鑑字第0950167992號槍彈鑑定書及96年3 月28日刑鑑字第
    0960043601號函各1份附卷可稽，足認被告己○○、壬○○2
    人之自白與事實相符，是以被告己○○、壬○○此部分持有
    制式槍彈及寄藏改造槍彈之犯行，均堪予認定。
六、核被告己○○所為，係犯刑法第302條第1項之私行拘禁罪、
    第305條之恐嚇罪、槍砲彈藥刀械管制條例第7條第4 項非法
    持有制式手槍罪、同條例第12條第4 項非法持有子彈罪、刑
    法第321條第1項第3款之攜用兇器竊盜罪、第271條第2 項、
    第1 項之殺人未遂罪；被告戊○○、癸○○、丁○○及甲○○所為，均係犯刑法第302條第1項之私行拘禁罪；被告子○○所為，係犯刑法第30條第1項、第271條第2項、第1項之幫
    助殺人未遂罪；被告壬○○所為，係犯槍砲彈藥刀械管制條
    例第8條第4項之非法持有改造手槍罪、同條例第7條第4項非
    法持有制式手槍罪、同條例第12條第4 項非法持有子彈罪、
    刑法第321條第1項第3款之攜用兇器竊盜罪、第271條第2 項
    、第1 項之殺人未遂罪；被告丑○○、庚○○所為，則均係
    犯槍砲彈藥刀械管制條例第7條第4項非法持有制式手槍罪、
    同條例第12條第4項非法持有子彈罪、刑法第321條第1項第3
    款之攜用兇器竊盜罪及第271條第2項、第1 項之殺人未遂罪
    。被告己○○、戊○○、癸○○、丁○○及甲○○之間，就
    上開所犯私行拘禁之犯行，以及被告己○○、壬○○、丑○○及庚○○之間，就上開所犯非法持有制式槍彈罪、加重竊
    盜罪及殺人未遂罪之犯行，各有犯意聯絡及行為分擔，應論
    以共同正犯。又被告己○○、壬○○、丑○○及庚○○已著
    手開槍射擊殺害他人之行為，然並未造成任何人死亡之結果
    ，其殺人之行為僅處於未遂階段，為未遂犯，應各依刑法第
    25條第2 項後段之規定，按既遂犯之刑減輕之。再被告子○○明知被告己○○等人欲前往案發現場開槍射擊，竟仍為其
    等借用車輛，並於槍擊案發後開車前往農兵橋附近接應，其
    幫助他人遂行殺人未遂之犯行，為幫助犯，應再依刑法第30
    條第2 項規定，按正犯之刑減輕其刑。另被告被告己○○、
    壬○○、丑○○及庚○○係以1 行為而同時觸犯非法持有制
    式手槍、子彈罪；被告壬○○、丑○○及庚○○以1 行為而
    同時觸犯非法持有制式槍彈、殺人未遂罪；以及被告壬○○
    以1 行為而同時觸犯非法持有改造手槍及子彈罪，是為想像
    競合犯，均應依刑法第55條規定，各從1 重之非法持有制式
    手槍罪、殺人未遂罪及非法持有改造手槍罪處斷。被告己○○、壬○○、丑○○及庚○○所犯上開其餘各罪之間，犯意
    各別，行為互異，應予分論併罰之。
七、至公訴意旨雖以被告己○○、戊○○、癸○○、丁○○及甲○○所為上開事實欄一之犯行，係另犯刑法第304 條之強制
    罪，惟按刑法第302 條之妨害自由罪，係妨害他人自由之概
    括的規定，故行為人具有一定目的，以非法方法剝奪人之行
    動自由者，除法律別有處罰較重之規定（例如略誘及擄人勒
    贖等罪），應適用各該規定處斷外，如以使人行無義務之事
    ，或妨害人行使權利為目的，而其強暴脅迫復已達於剝奪人
    行動自由之程度，應以此項使人行無義務之事，或妨害人行
    使權利之低度行為，應為非法剝奪人之行動自由之高度行為
    所吸收，即祇成立妨害自由罪，不應再依同法第304 條論處
    ，最高法院93年度台上字第3309號判決足供參照。準此，則
    被告己○○、戊○○、癸○○、丁○○及甲○○所為上開犯
    行，應僅成立刑法第302條第1項之私行拘禁罪自明，此部分
    公訴意容有誤會，附此敘明。又公訴意旨以被告己○○、壬○○、丑○○及庚○○所犯共同竊取車號E7-1036號車牌2面
    之行為，應另成立刑法第321條第1項4款結夥3人以上之加重
    竊盜罪，惟按刑法分則或刑法特別法中規定之結夥2人或3人
    以上之犯罪，應以在場共同實施或在場參與分擔實施犯罪之
    人為限，不包括同謀共同正犯在內。經查：被告己○○、壬○○、丑○○及庚○○雖有共同竊取車號E7-103 6號車牌2
    面之行為，惟僅係由被告丑○○在場下手實施一情，既為被
    告己○○等4 人所一致供認，而公訴人復未能提出具體事證
    以證明被告丑○○以外之其餘被告3 人有何在場實施或參與
    分擔實施之竊盜行為，自應認在場實施者僅為被告丑○○1
    人而已，則揆諸上開說明，被告己○○等4 人並不另成立結
    夥3人以上之加重竊盜罪甚明。
八、查被告丁○○前曾於94年間因違反毒品危害防制條例案件，
    經本院以94年度易字第146號判處有期徒刑7月確定，甫於95
    年5月20日縮刑期滿執行完畢；被告甲○○前曾於91 年間因
    違反槍砲彈藥刀械管制條例等案件，經臺灣高等法院花蓮分
    院92年度上訴字第31號判處應執行有期徒刑1年8月確定，甫
    於95年3月20日縮刑期滿執行完畢；被告壬○○前曾於89 年
    間因重傷害案件，經臺灣高等法院花蓮分院89年度上訴字第
    141號判處有期徒刑5年6月確定，此間於94年1月11日假釋出
    監，其後經撤銷假釋執行殘刑，甫於95年1 月28日縮刑期滿
    執行完畢；被告丑○○前曾於89年間因犯竊盜罪案件，經本
    院89年度易字第452號判處有期徒刑10月確定，甫於95年7月
    1 日縮刑期滿執行完畢等節，有臺灣高等法院被告前案紀錄
    表共4 份在卷可按，是其等4人於5年以內再故意犯本件有期
    徒刑以上之1罪或數罪，均為累犯，應各依刑法第47條第1項
    規定，加重其刑（但就被告壬○○、丑○○所犯殺人未遂之
    法定刑為死刑、無期徒刑部分，依法不得加重）。爰審酌被
    告己○○僅因簽賭賽鴿獎金分配之事與被害人午○○發生糾
    葛，即與戊○○、癸○○、丁○○、甲○○等強押被害人午
    ○○欲使其交付巨額獎金，同時剝奪其行動自由長達10多小
    時，此間又施以多種方式加以凌虐，欲迫使被害人就範，其
    後被告己○○為了向午○○之弟巳○○催討部分款項，乃又
    以恐嚇之方式加以脅迫，嗣被告己○○因未達上開目的，並
    遭玄○○毆打成傷，竟又夥同壬○○、庚○○、丑○○等人
    至被害人玄○○所經營之服飾店前開槍射擊，被告子○○則
    借用他人車輛以助之，不惟惡性重大，動機不良，手段兇狠
    ，亦嚴重破壞社會秩序及安寧，復參酌其等各自犯罪之動機
    、目的、手段、參與時間、情節之輕重、對被害人所造成損
    失之程度以及其等犯罪後大多矢口否認犯行，犯後態度不佳
    ，未見其有悔意等一切情狀，各量處如主文所之示之刑，並
    就被告戊○○、癸○○、丁○○、甲○○所犯私行拘禁罪部
    分，均諭知易科罰金之折算標準。另查：本案被告己○○、
    戊○○、癸○○、丁○○、甲○○所犯共同私行拘禁罪之時
    間；被告己○○所犯恐嚇罪之時間；以及己○○、壬○○、
    庚○○、丑○○所犯共同攜帶兇器竊盜罪之時間，均係在96
    年4月24日以前，符合於中華民國96年罪犯減刑條例第2條第
    1項第3款之規定，爰就其等各該部分所宣告有期徒刑之刑，
    各減其刑期2分之1，並就被告戊○○、癸○○、丁○○及甲○○諭知減刑後之易科罰金折算標準，及定其應執行刑。至
    扣案具有殺傷力之阿根廷製92制式手槍1 支（槍枝管制編號
    0000000000）、義大利製貝瑞塔90制式手槍1 支（槍枝管制
    編號0000000000）、9mm制式子彈1顆、仿克拉克廠27型改造
    手槍1支（槍枝管制編號0000000000，含彈匣2個）、仿貝瑞
    塔廠92FS型改造手槍1 支（槍枝管制編號0000000000，含彈
    匣、滑套各1個），係屬於違禁物，均應依刑法第38條第1項
    第1款之規定宣告沒收。另扣案之改造子彈28顆，其中27 顆
    雖具有殺傷力，但業經試射，其彈藥部分已因擊發而燃燒殆
    盡，其餘部分亦裂解為彈頭及彈殼，並不具子彈之外型及功
    能，已不屬於違禁物；其餘1 顆則業經鑑定不具殺傷力，本
    不屬於違禁物；此外其餘扣案之物品，並非違禁物，且依卷
    內事證無從認定係被告己○○等人所有供本件犯罪所用、所
    得或供預備犯罪之物，是以上開物品均不另宣告沒收，併此
    敘明。
參、被告己○○、戊○○、癸○○、丁○○、甲○○、壬○○、
    丑○○及庚○○被訴恐嚇、違反組織犯罪防制條例無罪部分
    ，以及被告辛○○、乙○○、寅○○及丙○○無罪部分
一、公訴意旨另以：
（一）被告己○○與另案被告江捷中（其係天道盟同心花蓮分會
      會長，該會平日以擁槍自重，從事暴力討債、勒索等犯罪
      為宗旨，具集團性、常習性、脅迫性之暴力性犯罪組織，
      其涉嫌指揮操控犯罪組織之繼續行為，另經檢察官以提起
      公訴）有姑表關係，並擔任上開犯罪組織之副會長，被告
      辛○○則係該犯罪組織之執行長，其2 人自另案被告江捷
      中於94年5月6日遭羈押起，即續行主持、指揮、操控該不
      法犯罪組織，並由被告乙○○、寅○○、戊○○、甲○○
      、丁○○、丙○○、子○○、癸○○、壬○○、庚○○、
      丑○○等人，參與運作該不法犯罪組織，因認被告己○○
      、辛○○、乙○○、寅○○、戊○○、甲○○、丁○○、
      丙○○、子○○、癸○○、壬○○、庚○○及丑○○等人
      各涉犯組織犯罪防制條例第3條第1項前段之主持、操控、
      指揮犯罪組織罪及同條例第3條第1項後段之參與犯罪組織
      罪嫌云云。
（二）被告辛○○因曾在花蓮縣吉安鄉，向被害人卯○○、戌○○購買2000粒檳榔，企圖不付貨款，竟與被告乙○○基於
      恐嚇之犯意，於95年8 月19日19、20時許，假藉其所買之
    　檳榔品質有問題，對被害人卯○○之店員辰○○恫嚇稱：
      「幹XX，叫妳老板要小心一點！」等語，經辰○○聞訊後
      乃將上情轉知被害人卯○○，被害人卯○○隨即打電話與
      被告辛○○聯絡，並口頭致歉並帶禮物紅包前往，惟被告
      辛○○仍行不滿，竟又接續恐嚇稱其將要砸店等詞，使被
      害人卯○○心生畏懼，致生危害其安全；嗣被告辛○○得
      知被害人戌○○對第三人天○○享有買中古車之債權17萬
      2千元，竟又意圖為第3人不法所有，恐嚇要求被害人劉日
      昇、卯○○不要再向天○○追索上開債權，惟因被害人劉
      日昇、卯○○不允而未遂，詎被告辛○○心有不甘，隨即
      於95年9月6日22時，夥同不詳男子多人，共同以圍住被害
      人劉日昇、卯○○所經營檳榔攤之強制方法，迫使該檳榔
      攤無法續行營業，而被害人劉日昇、卯○○亦遭上開之恐
      嚇及脅迫，迄今仍不敢再向天○○追討債務或要求過戶汽
      車，因認被告辛○○、乙○○各涉有刑法第305 條之恐嚇
      罪、第304條第1項強制罪及第346條第3項、第2 項之恐嚇
      得利未遂罪嫌云云。
（三）被告丙○○基於幫助強制之犯意，於95年9月27日早上6、
      7 時許，由被告己○○、戊○○、甲○○、丁○○及癸○○等人對被害人午○○妨害自由及施以淩虐之時在場，並
      協助被告己○○計算賽鴿賭獎金分配之額度，因認被告丙○○涉有刑法第30條、第304條之幫助強制罪嫌云云。
（四）被告己○○於95年10月10日晚間23時許，再至花蓮市○○○路14號被害人巳○○所營檳榔店，索討50 萬元，而被告
      辛○○旋亦至現場，詎其2 人竟基於強制之犯意聯絡，向
      被害人巳○○高喊稱：「你看我們很軟是嗎？這一條我要
      收，叫誰講都沒用！」等語，藉以脅迫被害人巳○○交付
      50萬元，嗣因被害人巳○○友人申○○突至現場，被告辛○○為免事發，乃藉機先行離去，且被害人巳○○旋以電
      話緊急通知第3 人玄○○到現場居中斡旋，玄○○入內後
      與被告己○○因此一言不合，在上址發生肢體衝突，己○○因此受傷（未據其提出告訴），並忿極而去，始未能得
      逞，因認被告己○○、辛○○另涉犯刑法第304條第1項共
      同之強制罪嫌云云。
（五）被告辛○○與被告己○○、壬○○、庚○○及丑○○等人
      基於不確定殺人之共同犯意聯絡，於95年10月11日20時7
      分許，由被告由庚○○駕駛上開自小客車搭載己○○、壬○○及丑○○至被害人玄○○所經之「雅仕男飾精品店」
      前，被告辛○○則另駕車在該服飾店斜對面超商附近觀察
      、等候，並推由被告己○○持制式手槍2 支朝該店門口射
      擊，因認被告辛○○亦涉有刑法第271條第2項之共同殺人
      未遂罪嫌云云。
二、按犯罪事實應依證據認定之，無證據不得認定犯罪事實；又
    不能證明被告犯罪者應諭知無罪之判決，刑事訴訟法第154
    條第2項、第301條第1 項分別定有明文。至刑事訴訟法上所
    謂認定事實之證據，係指足以認定被告確有犯罪行為之積極
    證據而言，該項證據自須適合於被告犯罪事實之認定，始得
    採為斷罪資料；且事實之認定應憑證據，如未發現相當證據
    ，或證據不足以證明，自不能以推測或擬制之方法，以為裁
    判之依據。次按認定不利於被告之事實，須依積極證據，茍
    積極之證據本身存有瑕疵而不足為不利於被告事實之認定，
    即應為有利於被告之認定，更不必有何有利之證據，而此用
    以證明犯罪事實之證據，猶須於通常一般人均不至於有所懷
    疑，堪予確信其已臻真實者，始得據以為有罪之認定，倘其
    證明尚未達到此一程度，而有合理性之懷疑存在，致使無從
    為有罪之確信時，即應為無罪之判決；最高法院82年度臺上
    字第163 號著有判決、同院76年度臺上字第4986號、30年度
    上字第816 號及最高法院29年上字第3105號、40年臺上字第
    86號亦分別著有判例可資參照。另按所謂組織犯罪，係指3
    人以上，有內部管理結構，以犯罪為宗旨或以其成員從事犯
    罪活動，具有集團性、常習性及脅迫性或暴力性之組織，組
    織犯罪條例第2 條定有明文。故所謂組織犯罪，除需具備集
    團性、常習性及脅迫性外，尚須具備有內部管理結構，而所
    謂之內部管理結構，則必須具有上下屬之服從關係，亦即組
    織內部有主持人或首領與幫眾層級之分，有階級領導，下屬
    須服從主持人或首領之命令行事，違抗者依內部規範懲處而
    言。
三、訊據被告己○○、辛○○、乙○○、寅○○、戊○○、甲○○、丁○○、丙○○、子○○、癸○○、壬○○、庚○○及
    丑○○均堅決否認各涉犯上開組織犯罪防制條例罪、恐嚇罪
    、恐嚇得利未遂罪及強制之罪行。經查：
（一）公訴人認被告己○○、辛○○、乙○○、寅○○、戊○○
      、甲○○、丁○○、丙○○、子○○、癸○○、壬○○、
    　庚○○及丑○○各涉犯上開主持、操縱、指揮或參與犯罪
      組織之犯行，無非係以臺灣花蓮看守所就另案被告江捷中
      之收容接見記錄表影本及95年10月11日臺灣花蓮看守所被
      告辛○○與另案被告江捷中之對話內容譯文，以及被告丁○○、辛○○、寅○○、戊○○、庚○○等人，共同出席
      某公祭場合，身著鏽有「中」及「同心企業」字樣黑色制
      服上衣之警方蒐證照片為資為主要論據。惟上開95年10月
      11日臺灣花蓮看守所被告辛○○與另案被告江捷中之對話
      內容譯文節錄如下：
      「‧‧‧‧
      　辛○○：昨天阿雄（指己○○）
     　 江捷中：他人有沒有怎麼樣，他（矮仔坤，指玄○○)
                為什要處理他（指打己○○）！
         ‧
         ‧
         ‧
        江捷中：你叫阿雄跟小干聯絡，因很多事情都是小干在
        　　　　幫他處理。
        辛○○：他就不要因為小干跟（矮仔坤）兩人也很好，
        　　　　所以他要直接去那個啊（意指報仇）。
        江捷中：要把（矮仔坤）處理。
        辛○○：對呀！
        江捷中：要處理就去把他（矮仔坤）處理呀，幹你娘，
        　　　　做事情要細一點這樣就好了。
       　‧
       　‧
       　‧」，由上可知，被告辛○○應僅係將被告己○○欲
      對被害人玄○○進行報復之事，先行告知另案被告江捷中
      而已，此間並無由另案被告江捷中決定對被害人玄○○進
      行報復，再命令被告己○○、辛○○下手實施之情形，更
      未提及有何被告己○○、辛○○準備唆使其犯罪組織之成
      員共同參與之隻字片語。又臺灣花蓮看守所就另案被告江
      捷中之收容接見記錄表影本數張，至多僅能證明被告辛○○等人時常前往花蓮看守所與另案被告江捷中會見，亦難
      證明其等有何主持、操縱、指揮或參與犯罪組織之情事。
      此外，被告丁○○、辛○○、寅○○、戊○○、庚○○等
      人，於96年6 月26日共同出席被告丙○○之母去世公祭場
      合，均穿著鏽有「中」及「同心企業」字樣之黑色制服上
      衣一節，雖業據被告丁○○、戊○○於警詢時供承不諱外
      ，並有警方蒐證照片數張附卷可資佐證，惟關於被告己○○等人之間究有何「內部管理結構」而具有「上下屬之服
      從關係」，且下屬如未服從主持人或首領之命令行事，對
      於違抗者有何內部規範之懲處等節，均無從加以確認，亦
      未見公訴人提出進一步具體事證以實其說，自難單憑其中
      被告丁○○等人於同一場合有上開相同之穿著，即遽認其
      等同屬一「犯罪組織」，而各有主持、操縱及參與犯罪組
      織之犯行。
（二）公訴人認被告辛○○、乙○○有於上開公訴意旨（二）所
      示之時地及方式，犯刑法第305條之恐嚇罪、第304條第1
      項強制罪及第346條第3 項、第2項之恐嚇得利未遂罪，無
      非係以證人戌○○、卯○○、辰○○及天○○於偵查中之
      證詞，以及卷附天○○之本票影本、汽車買賣合約書影本
      資為主要論據。惟查：
       1、證人戌○○於偵查中雖證稱：辛○○有恐嚇，他說要
          砸店，否則就不要收車子的錢；有青少年來圍店，但
          沒有抓到人，好像也沒有報警，因為找不到證據等語
          ，惟嗣於本院審理時已進一步明確證稱：「（辯護人
          問：你證述辛○○向你表示要砸店，他是如何講的？
          ）講到檳榔跟錢的問題，大家沒有什麼好談，所以出
          口就沒有什麼好話。筆錄上面記載是記載砸店，但是
          他並沒有講說我要砸你的店。」、「（辯護人問：他
          既然沒有講說他要砸你的店，你為何會認為說他是以
          砸店的事情來恐嚇？）辛○○沒有直接講說要砸店，
          只是雙方口氣都很不好，他有說『要嗎試試看』（用
          台語）類似這些話，所以我就認為他是要砸店。」、
          「（辯護人問：辛○○有無因為車子的事情跟你說，
          要對你的生命、身體、財產作不利的事情？）沒有。
          」、「（審判長問：辰○○有無對你說過辛○○有因
          為跟你買檳榔的事情，並到你店裡來說要你小心一點
          ？）我只記得她只是跟我講說有人來找我，口氣及態
          度都不好。但她沒有講說是辛○○，且她也不認識莊
          志信。」、「 (受命法官問：後來又何時跟辛○○約
          見面？）忘記了，但我確定不到一個月的時間的下午
          ，我跟我太太一起到我所開檳榔攤附近辛○○一個朋
          友開的ＤＶＤ店，當時從檳榔的事情談到債務是否抵
          銷的事情，辛○○跟我講的不愉快，這中間他就有提
          到若我不答應，就要叫我試試看等話。」、「（審判
          長問：辛○○當天跟你講說要嗎試試看，你當時心理
          會不會害怕？）不會，我只是心理不愉快而已。」、
          「（受命法官問：你的店有無被圍住而無法經營過？
          ）沒有。」、「（受命法官問：為何你太太陳述在九
          十五年九月六日晚上有二十幾個不良份子圍住你的店
          而不讓你們經營？）我太太曾經跟我講過有一群人要
          靠近，但沒有圍住，當時我太太也有繼續營業，不過
          我不在場，這是我太太跟我說的。」等語，實難憑以
          認定被告辛○○等人確有公訴人所指恐嚇、恐嚇得利
          未遂及強制未遂之犯行。至證人戌○○於警詢時雖亦
          曾提及被告辛○○恐嚇砸店及要求免除天○○17 萬2
          千元債務之事實，惟公訴人並未提出任何具體事證證
          明上開證人戌○○於警詢時之陳述具有可信之特別情
          況，且為證明犯罪事實之存在所必要者，是該項證人
          戌○○於審判外之陳述，並無證據能力，自無從採為
          不利於被告辛○○之認定。
       2、證人卯○○於偵查中僅證稱：辛○○恐嚇辰○○後，
          我還包紅包要給辛○○道歉，但他不接受，說不必了
          ，辛○○也有在電話中恐嚇我，而且在隔壁說要砸店
          。9月6日晚上有被10幾個青少年騎機車在那邊鬧，把
          店門口堵住，有看到辛○○的車子，但他人沒有出現
          等語，惟對於被告辛○○究於何時地恐嚇辰○○，如
          何在電話中恐嚇，以及何時恐嚇要砸店一事，均語焉
          不詳，無從認定是否確有其事；嗣其於本院審理時雖
          已明確證稱：「（檢察官問：九十五年八月底，莊志
          信到你們檳榔攤後，由辰○○轉告妳何事？）叫妳們
          老闆小心點。」、「（檢察官問：九十五年九月六日
          晚上，有無人圍妳的店？）有，約有十幾、二十個。
          」、「（辯護人問：辛○○當時有無表示說要砸店的
          事？）沒有。」、「（辯護人問：妳證述在九月六日
          時有十幾、二十個人圍住妳的店，他們有無堵住妳的
          店門口？）沒有，他們都在側邊。」、「（辯護人問
          ：他們有無告訴妳為何他們在側邊聚集的原因？）沒
          有。」、「（辯護人問：他們有無對妳或是妳的店員
          有任何不禮貌的言語及舉動？）都沒有。」、「（辯
          護人問：當天妳有無看到辛○○？）沒有。」、「（
          受命法官問：妳之前於警詢時提到，妳打電話跟莊志
          信道歉，而且同意賠償他的損失，他不接受，並放話
          要砸店，是否屬實？）我不記得了。我在警察局作筆
          錄時，沒有發生砸店的事情。」等語，然均不足以確
          信被告辛○○除因檳榔買賣之事而向辰○○表示「叫
          妳們老闆小心點」等語之外，有何恐嚇之話語，以及
          其檳榔攤遭不詳之人聚集一事，究與被告辛○○有何
          直接之關連性。至證人卯○○於本院審理時雖一度證
          稱：「（檢察官問：辛○○有無跟妳談過天○○欠妳
          們十七萬兩千元的事情？）證人卯○○答有，他叫我
          不要管，且口氣不好。」、「（檢察官問：他當時叫
          妳不要管時，有無會讓妳害怕的感覺？）有，而且我
          心理感到無奈。」、「（受命法官問：請妳確認妳之
          前於警詢有無作這樣的陳述？《提示警詢筆錄並告以
          要旨》我在警察局有這樣講過，在電話中我同時也有
          聽到他說要砸店的事。」、「（受命法官問：他說要
          砸店，妳心理會否感覺害怕？）會。」等語，惟其並
          未能具體指出當時被告辛○○表示要其不要管，其何
          以會因此而感到害怕，且此間證人卯○○亦曾明確證
          稱：「（審判長問妳與辛○○是說何話，使妳害怕？
          ）一開始我店員跟我轉達他有說叫妳老闆小心一點，
          這一句話讓我覺得害怕，之後他就沒有講其他恐嚇我
          的話。」等語，惟其後又證稱「在電話中我同時也有
          聽到他說要砸店的事」等語，先後說法有所反覆，自
          難令人相信確有其事。準此，則被告辛○○當時既係
          有向辰○○表示「叫妳們老闆小心點」等語，而未有
          其他明示或暗示將加害生命、身體、自由、名譽、財
          產之情事，核與刑法第305條恐嚇罪之構成要件並不該
          當，此部分自不足成立恐嚇罪。至證人卯○○雖於警
          詢時提及被告辛○○叫人圍住其檳榔攤一情，惟其嗣
          於本院審理時又證稱：那些人沒有圍住，都在側邊等
          語，前後所述不符，是否可信，已非無疑；此外，公
          訴人亦未提出任何具體事證證明上開證人卯○○於警
          詢時之陳述具有可信之特別情況，且為證明犯罪事實
          之存在所必要者，是該項證人卯○○於審判外之陳述
          ，並無證據能力，尚難採為不利於被告辛○○之認定
          。
       3、證人辰○○於偵查中係證稱：乙○○、辛○○有到檳
          榔店，8月份5、6點左右時來1次，講話是辛○○，王
          俊凌坐在車上，辛○○有罵人，叫老闆小心，講完就
          走了，辛○○口氣有兇等語，足認被告辛○○確有向
          辰○○表示「叫妳們老闆小心點」等語，然此部分並
          不成立恐嚇罪，已如前述，自無法證明被告辛○○、
          乙○○有何共同恐嚇之犯行。
       4、至證人天○○於偵查中、本院審理時之證詞以及卷附
          天○○之本票影本、汽車買賣合約書影本，至多僅能
          證明其確曾向戌○○、卯○○收取部分購車款項，惟
          迄未將汽車過戶予戌○○等人之事實，實不能證明被
          告辛○○、乙○○有何恐嚇得利未遂之犯行。
（三）公訴人認被告丙○○有於上開公訴意旨（三）所示之時地
      及方式，犯刑法30條、第304條第1項幫助強制罪，無非係
      以證人午○○、巳○○於偵查中之指證為依據，惟查：證
      人午○○於偵查中既證稱：丙○○當天晚上有到花蓮市○○○街49號2樓，來就說伊等中大獎，他們一搭一唱，因己○○對鴿子不熟，丙○○是來替他分析中多少錢等語，顯
      見被告丙○○係於事發當日之「晚間」，才至現場幫助被
      告己○○計算賽鴿賭獎金分配之額度，試問若其係基於幫
      助強制之犯意而有上開行為，何以並未於被害人午○○遭
      被告己○○等人當場施以凌虐，意志較為薄弱之時，即在
      現場實施幫助強制之行為；況且，證人巳○○於偵查中不
      僅未曾提及被告丙○○有何幫助脅迫被害人午○○交付30
      0 萬元款項之任何舉動，此間又明確證稱：伊在當場也有
      向己○○解釋，但己○○不聽，戊○○想要打伊，但丙○○護著伊等語，足徵被告丙○○並無幫助被告己○○等人
      遂行強制罪之意圖，否則其大可放任被告戊○○等人在場
      毆打巳○○，藉以迫使午○○、巳○○兄弟2 人儘快交付
      300 萬元，有何必要進行勸阻，是被告丙○○即便有證人
      午○○所指幫忙計算賽鴿獎金分配之事宜，亦不足認定其
      有幫助強制之犯行。
（四）公訴人認被告己○○、辛○○有於上開公訴意旨（四）所
      示之時地及方式，犯刑法第304條第1項強制罪，無非係以
      被告己○○、辛○○於警詢及偵查中均不否認有至事發現
      場之事實，且經證人巳○○、申○○、酉○○於偵查中指
      證明確為主要論據，惟查：
       1、證人巳○○於偵查中證稱：95年10月11日己○○有到
          伊店裡，辛○○後來才到，他進來後就要錢，還恐嚇
          伊說看他軟，這一條錢他要定了，辛○○後來看到黃
          鳳美，藉機和己○○說話後就走了等語，僅提及被告
          辛○○向其表示看他軟，這一條錢他要定了，此外並
          未有其他恐嚇或脅迫之話語；證人申○○於偵查中證
          稱：伊10 月10日有到國聯5路檳榔店，晚上10點多左
          右，伊有看到阿信，他在騎樓，有看到巳○○，也有
          看到己○○在裡面，阿信就給伊1 張名片，說他有新
          的工作，伊等講了3分鐘阿信就走了，伊再過了2分鐘
          也走了。伊去時巳○○在講電話，伊就和阿信講話，
          伊沒有和己○○講話，因為伊不認識他，伊不知道阿
          信為何走掉，伊等是偶然遇到等語，亦未曾提及被告
          辛○○有何恐嚇或脅迫之言語；證人酉○○於偵查中
          亦僅證稱：己○○到店裡找巳○○要50萬的錢，孫松
          茂坐了半個小時，阿信進來就說「不要看我們軟，就
          是要這一筆錢」，他也大罵三字經，說今晚就要收到
          錢等語。由上可知，被告辛○○至多係於上開時地高
          喊「你看我們很軟是嗎？這一條我要收，叫誰講都沒
          有用」等語，然並未達到強暴、脅迫之程度，或有以
          加害他人生命、身體、自由、名譽、財產之事加以恐
          嚇之情事，應堪予認定。
       2、至證人巳○○雖於本院審理時證稱：「（檢察官問：
          為何你於警詢時陳述，辛○○有說你看我們這邊很軟
          是不是，這一條我要收，叫誰講都沒有用？）這句話
          是誰說的我已經不記得了，因為當時他們兩個人在我
          店裡面，我到外面打電話，我聽到這句話，但是不知
          道是己○○或是辛○○哪一個人講的。」、「（檢察
          官問：你當時聽到他們其中一個人這樣講，你心理感
          受如何？）害怕啊」等語，惟證人巳○○先前已證稱
          ：「（檢察官問：辛○○進來後，有無對你說不禮貌
          的話？）沒有。」等語，設若其確有因聽聞被告莊志
          信以上開言語加以恐嚇或脅迫，而感到害伯，理應印
          象特別深刻，何以原先竟證稱當晚被告辛○○並未有
          說不禮貌的話；又證人巳○○於偵查中已明確指稱上
          開話語係被告辛○○所言，已如上述，嗣於本院審理
          時又證稱：不知道是己○○或是辛○○哪一個人講的
          等語，先後說法反覆不一，自難輕信其上開證詞與事
          實相符；再者，證人巳○○經本院一再追問何以僅聽
          聞上開話語會害怕之時，僅泛稱：正常人都會害怕；
          因為本來就是己○○來跟我談，當天晚上突然跑出莊
          志信等語，始終無法為清楚說明其害怕之原因，則其
          是否確因被告辛○○說出上開話語而心生畏懼，實有
          疑問，自難採為被告辛○○不利之認定。
（五）公訴人認被告辛○○有於上開公訴意旨（五）所示之時地
      ，與被告己○○、壬○○、庚○○及丑○○等人基於不確
      定殺人之共同犯意聯絡，推由被告己○○持制式手槍2 支
      射擊，而構成刑法第271條第2項共同殺人未遂之犯行，無
      非係以被告辛○○於警詢時供稱：伊確於槍擊案發生當日
      下午至花蓮看守所與另案被告江捷中會面，其間曾提及被
      告己○○遭毆傷，可能去找對方等語，並有95年10月11日
      臺灣花蓮看守所被告辛○○與受刑人江捷中之會客對話錄
      音譯文附卷可參，且依被告辛○○所使用之0000000000行
      動電話於槍擊案發當天下午17時19分56秒至同日20時20分
      39秒之電話通聯紀錄所顯示發話及收話之基台地，亦與槍
      擊案發生之時間及地點，極為吻合，足認被告辛○○確曾
      於案發時出現於槍擊案現場附近。此外，證人酉○○於偵
      查中亦指證：上開槍擊案發生之時，伊曾在玄○○所經營
      服飾店斜對面的超商發現辛○○開車和另外2 人在車上聊
      天抽煙等語資為主要論據。惟查：無論係親自參與上開槍
      擊案件之被告己○○、壬○○、丑○○或庚○○，或係本
      案其他被告，其等均未曾於警詢、偵查中或本院審理時提
      及被告辛○○知悉上情或參與其間，試問若被告辛○○亦
      有參與或共同籌畫，上開被告己○○、壬○○、丑○○或
      庚○○以外之同案被告有何必要僅指述被告己○○、壬○○、丑○○或庚○○涉案，卻始終未有隻字片語提及或透
      露被告辛○○參與其間之任何情節，是被告辛○○與被告
      己○○等人之間，就本案有關開槍射擊之殺人未遂犯行，
      究有無犯意聯絡及行為分擔，已不無疑問；況且，證人酉
      ○○於偵查中業已指證：伊當時發現辛○○開車和另外2
      人在車上聊天抽煙，因為當時他們窗戶都搖下來，所以伊
      才有看到等語，衡諸一般經驗法則，設若被告辛○○係與
      被告己○○等人基於共同之犯意聯絡，而由其駕車在該服
      飾店斜對面超商附近觀察、等候，自屬於重大犯罪之分擔
      行為，則被告辛○○豈有可能在毫不加以掩飾或避人耳目
      之情形下，在人車往來頻繁之便利商店前，搖下車窗，坐
      於車內與他人聊天，並同時從事犯罪活動之事前觀察及等
      候行為？準此，則被告辛○○即便有案發前出現於槍擊現
      場之附近，實亦不足認定其與被告己○○等人有上述共同
      開槍射擊之殺人未遂犯行。
四、綜上所述，依本院調查證據之結果，公訴人所舉相關事證均
    不足以證明被告己○○、戊○○、甲○○、丁○○、子○○
    、癸○○、壬○○、庚○○及丑○○有上開公訴意旨所指主
    持、操縱或參與犯罪組織之犯行，同時亦無從證明被告辛○○、乙○○、寅○○及丙○○有公訴人所指之上開全部犯行
    ，自屬不能證明被告己○○、戊○○、甲○○、丁○○、子
    ○○、癸○○、壬○○、庚○○、丑○○、辛○○、乙○○
    、寅○○及丙○○有上開公訴意旨所指之犯罪行為，則揆諸
    前揭之說明，就此部分，應各為其等無罪之諭知，以昭慎重
    。
據上論斷，應依刑事訴訟法第299條第1項前段、第301條第1項，
槍砲彈藥刀械管制條例第7條第4項、第8條第4項、第12條第4 項
，刑法第11條、第28條、第271條第1項、第2項、第302條第1 項
、第305條、第321條第1項第3款、第55條、第41條第1 項前段、
第47條第1項、第38條第1項第1款、第51條第5款、第42條第3 項
，刑法施行法第1條之1，中華民國96年罪犯減刑條例第2條第1項
第3款、第7條、第9條、第11條，判決如主文。
本案經檢察官未○○到庭執行職務。
中　　華　　民　　國　　96　　年　　12　　月　　21　　日
　　　　　　　　　刑事第三庭    審判長法  官  李世華
                                      法  官  許乃文
                                      法  官  楊仲農
上列正本證明與原本無異。
如對本判決不服，應於送達後10日內，向本院提出上訴狀（上訴
狀應記載具體上訴理由並應抄附繕本）告訴人或被害人如對於本
判決不服者，應具備理由請求檢察官上訴，其上訴期間之計算係
以檢察官收受判決正本之日期為準。
中　　華　　民　　國　　96　　年　　12　　月　　27　　日
                                      書記官
附錄本判決論罪之法律條文：
槍砲彈藥刀械管制條例第7條：
未經許可，製造、販賣或運輸火砲、肩射武器、機關槍、衝鋒槍
、卡柄槍、自動步槍、普通步槍、馬槍、手槍或各類砲彈、炸彈
、爆裂物者，處死刑、無期徒刑或7年以上有期徒刑；處徒刑者
，併科新台幣3千萬元以下罰金。
未經許可，轉讓、出租或出借前項所列槍砲、彈藥者，處無期徒
刑或5年以上有期徒刑，併科新台幣1千萬元以下罰金。
意圖供自己或他人犯罪之用，而犯前二項之罪者，處死刑或無期
徒刑；處徒刑者，併科新台幣5千萬元以下罰金。
未經許可，持有、寄藏或意圖販賣而陳列第1項所列槍砲、彈藥
者，處5年以上有期徒刑，併科新台幣1千萬元以下罰金。
第 1 項至第 3 項之未遂犯罰之。
槍砲彈藥刀械管制條例第8條：
未經許可，製造、販賣或運輸鋼筆槍、瓦斯槍、麻醉槍、獵槍、
空氣槍或第4條第1項第1款所定其他可發射金屬或子彈具有殺傷
力之各式槍砲者，處無期徒刑或5年以上有期徒刑，併科新臺幣1
千萬元以下罰金。
未經許可，轉讓、出租或出借前項所列槍枝者，處5年以上有期
徒刑，併科新臺幣1千萬元以下罰金。
意圖供自己或他人犯罪之用，而犯前二項之罪者，處無期徒刑或
 7年以上有期徒刑，併科新臺幣1千萬元以下罰金。
未經許可，持有、寄藏或意圖販賣而陳列第1項所列槍枝者，處3
 年以上10年以下有期徒刑，併科新臺幣700萬元以下罰金。
第 1 項至第 3 項之未遂犯罰之。
槍砲彈藥刀械管制條例第12條：
未經許可，製造、販賣或運輸子彈者，處1年以上7年以下有期徒
刑，併科新台幣500萬元以下罰金。
未經許可，轉讓、出租或出借子彈者，處6月以上5年以下有期徒
刑，併科新台幣300萬元以下罰金。
意圖供自己或他人犯罪之用，而犯前二項之罪者，處3年以上10
年以下有期徒刑，併科新台幣700萬元以下罰金。
未經許可，持有、寄藏或意圖販賣而陳列子彈者，處5年以下有
期徒刑，併科新台幣300萬元以下罰金。
第 1 項至第 3 項之未遂犯罰之。
中華民國刑法第271條：
殺人者，處死刑、無期徒刑或 10 年以上有期徒刑。
前項之未遂犯罰之。
預備犯第 1 項之罪者，處 2 年以下有期徒刑。
中華民國刑法第302條：
私行拘禁或以其他非法方法，剝奪人之行動自由者，處5年以下
有期徒刑、拘役或3百元以下罰金。
因而致人於死者，處無期徒刑或7年以上有期徒刑，致重傷者，
處3年以上10年以下有期徒刑。
第 1 項之未遂犯罰之。
中華民國刑法第305條：
以加害生命、身體、自由、名譽、財產之事，恐嚇他人致生危害
於安全者，處2年以下有期徒刑、拘役或3百元以下罰金。
中華民國刑法第321條：
犯竊盜罪而有左列情形之一者，處 6 月以上、 5 年以下有期徒
刑：
一  於夜間侵入住宅或有人居住之建築物、船艦或隱匿其內而犯
    之者。
二  毀越門扇、牆垣或其他安全設備而犯之者。
三  攜帶兇器而犯之者。
四  結夥三人以上而犯之者。
五  乘火災、水災或其他災害之際而犯之者。
六  在車站或埠頭而犯之者。
前項之未遂犯罰之。
